臺灣嘉義地方法院刑事判決　　　　　　　100年度訴字第660號
公　訴　人　臺灣嘉義地方法院檢察署檢察官
被　　　告　翁和男
上列被告因違反毒品危害防制條例案件，經檢察官聲請以簡易判
決處刑（一百年度毒偵字第九四四號），本院簡易庭認有刑事訴
訟法第四百五十一條之一第四項但書所列情形，移送本院合議庭
裁定由受命法官獨任進行簡式審判程序而為判決如下：
    主  文
翁和男施用第一級毒品，處有期徒刑捌月。
    犯 罪 事 實
一、翁和男前於民國八十九年間因施用毒品案件，經依本院裁定
    執行觀察勒戒，因有繼續施用毒品之傾向，再依本院裁定執
    行強制戒治，九十年五月二十四日執行完畢。前開強制戒治
    執行完畢後五年內，復於九十四年間因施用毒品案件，經臺
    灣高等法院臺南分院九十四年度上訴字第八八八號判決判處
    有期徒刑一年，九十四年十一月二十二日確定，嗣減為有期
    徒刑六月。另於九十四年間因竊盜等案件，經臺灣高等法院
    臺南分院九十五年度上訴字第一二五○號判決分別判處有期
    徒刑四年、七月，九十六年一月二十二日確定；九十五年間
    因施用毒品等案件，經本院九十五年度訴字第一三三號判決
    分別判處有期徒刑一年二月、三月，九十五年四月十七日確
    定；前開有期徒刑四年、七月、一年二月、三月，嗣經減刑
    並定其應執行之刑為有期徒刑四年八月，並與前述減得之有
    期徒刑六月接續執行，九十九年七月九日假釋付保護管束，
    仍在假釋期間（本應於一百年四月十四日期滿，惟假釋後據
    撤銷）。詎不知悔改，基於施用第一級毒品之犯意，於一百
    年一月十日中午十二時三十分許，在其嘉義縣義竹鄉義竹村
    義竹一一八之三十四號住處內，點燃內攙海洛因之香菸，復
    吸入所產生氣體，施用第一級毒品海洛因（人體內代謝為嗎
    啡）一次。警方後於一百年一月十一日下午三時二十五分許
    ，經翁和男同意採集其尿液送驗，結果呈嗎啡陽性反應，因
    而查獲上情。惟翁和男已用罄毒品並丟棄所使用香菸。
二、案經臺南市政府警察局新營分局報告臺灣臺南地方法院檢察
    署檢察官呈臺灣高等法院臺南分院檢察署檢察長令轉臺灣嘉
    義地方法院檢察署檢察官偵查起訴。
    理  由
一、本件被告翁和男所涉犯者為毒品危害防制條例第十條第一項
    法定刑分別為「六月以上五年以下有期徒刑」之施用第一級
    毒品罪，非死刑、無期徒刑、最輕本刑為三年以上有期徒刑
    之罪或高等法院管轄第一審案件。本院行準備程序中，被告
    就被訴事實為有罪之陳述，經告知簡式審判程序之旨，並聽
    取檢察官及被告之意見後，本院爰依刑事訴訟法第二百七十
    三條之一第一項裁定由受命法官獨任進行簡式審判程序。因
    此，本件簡式審判程序之證據調查依刑事訴訟法第二百七十
    三條之二規定不受同法第一百五十九條第一項、第一百六十
    一條之二、第一百六十一條之三、第一百六十三條之一及第
    一百六十四條至第一百七十條規定之限制，此合先敘明之。
二、犯罪事實欄記載之犯罪事實，為被告於審理時坦承不諱（本
    院訴字卷第四十六頁審判筆錄），核與其警詢及偵查中自白
    相符（警卷第一頁至第四頁，九四四號偵查卷第三十六頁至
    第三十七頁訊問筆錄）。被告之尿液經警採集送驗，呈嗎啡
    陽性反應結果，有卷附之台灣檢驗科技股份有限公司濫用藥
    物檢驗報告、採尿同意書、採取尿液編號對照表可查（警卷
    第十三頁至第十六頁）。是被告自白與事實相符，事證明確
    ，其施用毒品犯行堪以認定。
三、按海洛因係毒品危害防制條例第二條第二項第一款所定之第
    一級毒品。核被告所為，係犯毒品危害防制條例第十條第一
    項之施用第一級毒品罪。被告前於八十九年間因施用毒品案
    件，經依本院裁定執行觀察勒戒，因有繼續施用毒品之傾向
    ，再依本院裁定執行強制戒治，九十年五月二十四日執行完
    畢。前開強制戒治執行完畢後五年內，復於九十四年間因施
    用毒品案件，經臺灣高等法院臺南分院九十四年度上訴字第
    八八八號判決判處有期徒刑一年，九十四年十一月二十二日
    確定等情，有臺灣嘉義地方法院檢察署刑案資料查註紀錄表
    、臺灣高等法院被告前案紀錄表附卷可參（九四四號偵查卷
    第六頁至第二十六頁，本院卷第三頁至第二十六頁）。本件
    雖於強制戒治執行完畢五年後再犯，惟被告既於強制戒治執
    行完畢後五年內早已違犯施用毒品罪經法院科處刑罰確定，
    顯見施以觀察勒戒或強制戒治，無法收其果效，自無毒品危
    害防制條例第二十條所定「五年後再犯」付觀察勒戒除刑化
    規定適用之餘地，本件應依毒品危害防制條例第十條施用毒
    品犯罪處罰（最高法院九十五年度第七次刑事庭會議參照）
    。
四、被告持有第一級毒品之低度行為，應為施用第一級毒品之高
    度行為所吸收，不另論罪。爰依被告之陳述（本院卷第四十
    七頁審判筆錄）及前開前案紀錄資料，審酌被告因身染毒癮
    施用毒品之犯罪動機及目的；犯罪時未受明確之刺激；獨自
    一人以點燃香菸吸食第一級毒品之犯罪手段；未婚，無子女
    ，父母均已辭世，一兄三姐，之前從事跑船、中船公司外包
    等工作之生活狀況；有煙毒、竊盜、贓物、毒品、傷害等前
    科之品行；國中肄業之智識程度；本件係屬自戕行為，並無
    明顯被害人可言；施用毒品，無視國家查緝毒品之禁令，違
    反注意義務重大，對於國家社會具有潛在危險性；犯罪後尚
    能坦承犯行之態度等一切情狀，判處如主文所示之刑。
據上論斷，應依刑事訴訟法第四百五十二條、第二百七十三條之
一第一項、第二百九十九條第一項前段，毒品危害防制條例第十
條第一項，判決如主文。
本案經檢察官徐鈺婷到庭執行職務。
中    華    民    國   100    年    9     月    23    日
                    刑事第六庭  法  官  張道周
以上正本證明與原本無異。
如不服本判決應於收受判決後10日內向本院提出上訴書狀，並應
敘述具體理由；其未敘述上訴理由者，應於上訴期間屆滿後20日
內向本院補提理由書（均須按他造當事人之人數附繕本）「切勿
逕送上級法院」。
中    華    民    國   100    年    9     月    23    日
                                 書記官  張菀純
附記本判決之論罪法條全文
毒品危害防制條例第十條第一項
施用第一級毒品者，處六月以上五年以下有期徒刑。